臺灣高等法院高雄分院刑事判決　　　　95年度上訴字第2342號
上　訴　人
即　被　告　甲○○
　　　　　　　　　　　號
　　　　　　　　　　現另案於臺灣高雄第二監獄執行
指定辯護人　本院公設辯護人 孫妙岑
上列上訴人因違反毒品危害防制條例案件，不服臺灣高雄地方法
院94年度訴字第3450號中華民國95年11月 8日第一審判決（起訴
案號：臺灣高雄地方法院檢察署94年度偵字第9980號），提起上
訴，本院判決如下：
     主  文
上訴駁回。
     事  實
一、甲○○明知海洛因係毒品危害防制條例第2 條第2 項第1 款
    規定列管之第一級毒品，未經許可不得擅自持有、販賣，仍
    於民國94年4 月28日上午9 時30分，以新台幣（下同）5,00
    0 元之價格，在高雄市○○路台灣銀行旁向真實姓名年籍不
    詳綽號「皮兄」之成年男子，販入第一級毒品海洛因1 大包
    （合計淨重2.14公克，純度19.58 ﹪，純質淨重0.42公克）
    後，將之分裝成21小包（每包毛重約0.2 公克，空包裝總重
    3. 51 公克）而持有。嗣王茂湘以不詳方式聯絡甲○○，並
    向甲○○表示要購買海洛因，甲○○乃意圖營利，而基於販
    賣第一級毒品予王茂湘之犯意，與王茂湘約定販賣海洛因之
    價格、數量後，於同年月29日16時許，依約至高雄市○○區
    ○○路龍虎塔前，以940 元之代價，販賣第一級毒品海洛因
    2 小包（合計毛重約0.4 公克）予王茂湘並交付完成，王茂
    湘則給付價金940 元予甲○○收取完畢，迨雙方交易完成後
    ，旋為事前在高雄市○○○路即因察覺甲○○形跡可疑而跟
    監在旁埋伏之警員上前盤查而查獲，並在甲○○騎乘之機車
    腳踏板上扣得王茂湘因見警前來盤查心慌乃丟棄之該第一級
    毒品海洛因2 小包，另在甲○○身上扣得第一級毒品海洛因
    19 小 包、含第一級毒品海洛因殘渣之吸管1 支（經檢驗呈
    海洛因陽性反應）、其所有供預備販賣毒品所用之金飾盒1
    個及現金5,940 元（含王茂湘所交付之940 元）。
二、案經高雄市政府警察局左營分局（下稱左營分局）移送台灣
    高雄地方法院檢察署檢察官偵查起訴。
    理  由
壹、證據能力部分
一、按被告以外之人於審判外之言詞或書面陳述，除法律有規定
    外，不得作為證據；被告以外之人於檢察事務官、司法警察
    官或司法警察調查中所為之陳述，與審判中不符時，其先前
    之陳述具有較可信之特別情況，且為證明犯罪事實存否所必
    要，得為證據；刑事訴訟法第159 條第1 項、第159 條之2
    分別定有明文。
二、經查，本件證人王茂湘於司法警察調查中所為之陳述，係被
    告以外之人於審判外之陳述，辯護人復爭執上開證人王茂湘
    警詢筆錄之證據能力。經查，證人王茂湘於警詢中供稱其曾
    向被告購買毒品1 次，在94年4 月29日16時10分在龍虎塔前
    向被告購買海洛因2 小包等語；惟其於偵查及原審中卻結證
    稱：並未向被告購買毒品等語。是以證人王茂湘於警詢、偵
    查及原審法院審理之供述，已有前後陳述不符之情。審酌原
    審法院曾勘驗證人王茂湘警詢錄音紀錄之內容，證人王茂湘
    於94年4 月29日17時45分許警詢時，並無不法取供或非任意
    性陳述之情形，證人於檢察官偵查中，以證人身分具結作證
    ，亦未表示警詢曾遭受警員不法取供，足認該警詢陳述具有
    任意性。復參酌證人王茂湘係於遭警方查獲購買海洛因之當
    日即接受詢問，距案發時日較近，以查獲情況而言，自以警
    詢當時記憶較為深刻，可立即反應實際發生之狀況，亦無來
    自被告或施用毒品圈人士之壓力，而出於虛偽不實之陳述，
    或事後串謀而故為迴護被告之機會；且其與被告為朋友關係
    ，彼此間無任何仇怨嫌隙，被告亦稱與證人王茂湘是伊朋友
    ，故證人王茂湘於警詢尚無說謊誣陷被告之動機存在，認為
    證人王茂湘於警詢中所為之陳述，客觀上具有較可信之特別
    情況，且其直接向被告購買海洛因之人，為證明犯罪性質具
    有極度封閉、隱密性之販賣毒品犯罪事實存否所必要。依上
    開說明，益徵證人王茂湘警詢中之證言，有證據能力。
三、法務部調查局95年7 月13日調科壹字第220023727 號出具鑑
    定通知書、高雄醫學大學附設中和紀念醫院95年9 月12日95
    09-25 號檢驗報告
  (一)按法院或檢察官得囑託醫院、學校或其他相當之機關、團體
    為鑑定，或審查他人之鑑定，並準用第203 條至第206 條之
    1 之規定；鑑定之經過及其結果，應命鑑定人以言詞或書面
    報告，刑事訴訟法第208 條第1 項前段、第206 條第1 項分
    別定有明文。是經法院、檢察官囑託相當之機關為鑑定後，
    經鑑定人以書面報告其鑑定之結果者，即屬刑事訴訟法第15
    9 條第1 項所謂之「法律有規定者」，不受該條項規定「不
    得作為證據」之限制；且刑事訴訟法第208 條第1 項前段對
    於法院或檢察官囑託相當之機關為鑑定之情形，僅規定：「
    準用第203 條至第206 條之1 之規定」，至於刑事訴訟法第
    202 條有關「鑑定人應於鑑定前具結」之規定，則不在準用
    之列。故於法院或檢察官囑託相當之機關為鑑定，而該受囑
    託機關以書面報告鑑定結果之情形，既非屬依法應具結者。
    是同法第158 條之3 有關「證人、鑑定人依法應具結而未具
    結者，其證言或鑑定意見，不得作為證據」之規定，於此時
    即無適用之餘地。
  (二)本件卷附之鑑定報告分別係臺灣高雄地方法院檢察署檢察官
    囑託法務部調查局就本件扣案之海洛因予以鑑定，該局以95
    年7 月13日調科壹字第220023727 號出具鑑定通知書（見原
    審卷第180 頁）；以及原審另囑託高雄醫學大學附設中和紀
    念醫院就本件扣案之吸管1 支予以鑑定，該院以95年9 月12
    日9509-2 5號檢驗報告（見原審卷第184 頁），且均已就其
    鑑定之過程、依據及結論詳予記載，上開鑑定報告自均得作
    為證據。
貳、實體部分
一、認定被告有罪之證據及理由
  (一)訊據被告甲○○矢口否認有何販賣第一級毒品之犯行，辯稱
    ：本件查獲之毒品係其於94年4 月28日上午9 時30分在高雄
    市○○路台灣銀行旁向真實姓名年籍不詳綽號「皮兄」之成
    年男子，以5,000 元之價格購入之第一級毒品海洛因（合計
    淨重2.14公克，純度19.58 ﹪，純質淨重0.42公克）後，供
    自己施用，將之分裝成21小包（每包毛重約0.2 公克，空包
    裝總重3.51公克），便於攜帶外出使用，警察查獲時地，伊
    巧遇王茂湘，乃停車與其談話，伊要求王茂湘返還先前向伊
    之借款5,000 元，王茂湘因身上僅有940 元，乃將其身上僅
    有之940 元返還之，且向伊要香菸，伊取出香菸盒拿香菸時
    ，裝在香菸盒內之海洛因而掉出，王茂湘幫伊撿拾，之後警
    察就過來盤查了云云。經查：
  1.94年4 月29日16時10分許在蓮潭路龍虎塔前，左營分局查獲
    本件之警員在被告騎乘之機車腳踏板上扣得第一級毒品海洛
    因2 小包，另在被告身上扣得第一級毒品海洛因19小包、吸
    管1 支、香菸盒1 個及現金5,94 0元，其時王茂湘在場。又
    上開扣案物品經送請檢驗，其中共計21小包之第一級毒品海
    洛因，合計淨重2.14公克，空包裝總重3.51公克，純度19
    .58 ﹪，純質淨重0.42公克，有法務部調查局95年7 月13日
    調科壹字第220023727 號鑑定通知書（見原審卷第180 頁）
    1 份在卷可稽；另含第一級毒品海洛因殘渣之吸管1 支，經
    送請檢驗呈海洛因陽性反應，有高雄醫學大學附設中和紀念
    醫院95年9 月12日9509-25 號檢驗報告（見原審卷第184 頁
    ）1 份附卷可徵。上情均為被告於警詢、偵查及原審、本院
    審理中所不否認，且與證人即當時在場之王茂湘及證人即當
    場查獲本件之左營分局警員林建福、楊寶昇證述相符，足認
    屬實。
  2.就上開為警查獲且扣案之物品，被告迭於警詢、偵查及原審
    、本院審理中供承：均係其所有，扣案之海洛因（合計淨重
    2.14公克，空包裝總重3.51公克，純度19.58 ﹪，純質淨重
    0.42公克），係其於94年4 月28日9 時30分在高雄市○○路
    臺灣銀行附近向真實姓名年籍不詳綽號「皮兄」之成年男子
    所販入後，再自行將之分裝成21小包（每包毛重約0.2 公克
    ，空包裝總重3.51公克）等語（見偵查卷第4 頁、原審卷第
    37頁、本院卷第30頁），並有扣案之物品可資佐證，已於前
    述，顯示被告此部分自白與事實相符，洵足採信，堪認本件
    扣案之第一級毒品海洛因，係被告於94年4 月28日9 時30分
    在高雄市○○路臺灣銀行旁向真實姓名年籍不詳綽號「皮兄
    」之成年男子販入後，再自行將之分裝成21小包（合計淨重
    2.14公克，空包裝總重3.51公克，純度19.5 8﹪，純質淨重
    0.42公克，每包毛重約0.2 公克）。
  3.本件查獲過程，經證人林建福於偵查中證稱：本件查獲當日
    係因與證人即同事楊寶昇正查案中，因被告係分局毒品列管
    人口，偶在高雄市○○○路見被告形跡可疑而尾隨跟監伊至
    高雄市○○區○○路龍虎塔前，被告先在龍虎塔前之停車場
    繞一圈，再停在該停車場門口，此時見分局另名毒品列管人
    口王茂湘自龍虎塔另一邊走過來，2 人碰面後先抽煙，隨後
    王茂湘拿錢給被告，被告自上衣口袋拿一包煙，自內抽出1
    、2 包毒品給王茂湘，王茂湘將毒品拿在手上，當時其、楊
    寶昇與被告、王茂湘距離不到5 公尺，可以見到該2 人所為
    ，但該2 人未注意到，其與同事楊寶昇見狀遂上前盤查，王
    茂湘隨即將毒品丟在地上，再向被告查問後，被告自身上再
    拿出一盒毒品等語（見偵查卷第46頁）；又證人林建福、楊
    寶昇於原審審理中經詰問均同證稱：本件查獲當日係證人林
    建福騎機車載證人楊寶昇，因在高雄市○○○路見分局列管
    毒品人口即被告，遂以約1 公里之距離尾隨被告至蓮潭路龍
    虎塔前之停車場，其2 人當時著便服、騎一般機車，未引起
    注意，而以約5 公尺之遙停在停車場監看被告，可能因停車
    場人潮較多，被告未察覺遭跟監，此時王茂湘原在蓮池潭池
    邊，見被告抵達，而向被告走去，王茂湘手中拿錢向被告要
    煙，並將錢交給被告，被告拿煙給王茂湘，隨後又自煙盒裡
    拿2 包海洛因交給王茂湘，見該2 人交易完畢，其2 人上前
    盤查時，王茂湘將手持之2 包毒品丟在地上，經向被告查問
    後，被告自身上再拿出一金飾盒，內另有19包海洛因，被告
    先前交給王茂湘之2 包係自另一香煙盒內取出，此金飾盒與
    香菸盒係不同之物，被告分自身上不同部位取出，另自被告
    身上扣得5,940 元等語（見原審卷第121 至126 頁）。核諸
    證人林建福於偵查中證述之跟監及查獲過程，與在原審中之
    證述始終一致，且與證人楊寶昇於原審詰問時所證述之情節
    相符，且均對於經過情節證述綦詳，且該2 證人均係執行公
    權力之警員，與被告並無何仇怨，自無設詞誣指被告之必要
    與可能，是其2 人證言應屬可信。
  4.證人王茂湘於警詢中雖先陳稱：其於查獲時地，看到被告叫
    住他，將身上僅有之940 元返還給被告，並向被告要香煙抽
    ，被告拿香煙時有東西掉出來，其將之撿起，並非向被告買
    毒品等語（見審95年5 月17日審理筆錄中勘驗警詢筆錄製作
    之譯文）；然於警詢又有明確陳稱：有向被告購買海洛因1
    次，在94年4 月29日16時10分在龍虎塔前向被告購買海洛因
    2 小包，被告拿的時候掉到地上，其有將之撿起來等語（見
    原審95年5 月17日審理筆錄中勘驗警詢筆錄製作之譯文）。
    證人王茂湘嗣於偵查中改結證稱：未向被告買毒品，因前曾
    向被告借5,000 元，巧遇被告，遂將身上僅有之940 元返還
    被告，並向被告要香煙抽，被告拿香煙時有兩包東西掉出來
    ，其幫被告撿起並向被告要1 包，被告不肯等語（見偵查卷
    第5 頁）；於原審審理詰問中亦結證稱：與被告不認識，僅
    於2 年多前（約93年）打牌時看過被告，因我打牌輸錢，沒
    錢繳房租向被告借5,000 元，未約定何時還錢，只說有錢時
    再還，被告未向其催討，平常亦沒有聯絡，只見過被告約3
    、4 次，前曾還2 次，各1,000 元，查獲當日在蓮池潭遇見
    被告，將身上僅有的錢940 元還被告，已交到被告手上，並
    向被告要香煙抽，被告拿煙時掉出2 包東西，但未交到其手
    上，亦未向被告買毒品等語。惟被告收受王茂湘交付之錢，
    並將2 包海洛因交付予王茂湘之經過事實已據當場查獲警員
    林建福、楊寶昇證述如前，且依證人王茂湘所述其與被告並
    不認識，卻於打牌時初見被告即向被告借款5 千元，又未約
    定何時還錢，被告復未曾向其催討，所證述之借款情節已有
    違常情，又2 、3 年前之借款債務均未催討、清償，竟會在
    上揭查獲地點巧遇被告，並拿出940 元為部分清償，又恰巧
    被告拿出2 小包海洛因被警查獲，所證述之情節亦不合常情
    而難以採信。是以，足認證人王茂湘於為警查獲時地確係向
    被告購買第一級毒品海洛因一節，即堪認定。
  5.再觀諸證人林建福、楊寶昇前揭證言，顯示證人王茂湘於其
    時已在蓮潭路龍虎塔附近，迨見被告騎乘機車抵達時，證人
    王茂湘遂趨前至被告處，且被告取出交付證人王茂湘之2 小
    包海洛因係自身上口袋內之香菸盒中取出，被告身上另扣得
    之海洛因19小包係裝在另金飾盒中，足見被告與證人王茂湘
    並非在該處偶遇，應係前已聯繫始依約至該處交付價金及海
    洛因，故被告已將擬交付之海洛因2 小包備妥與其他19小包
    分開放置。另由被告、證人王茂湘分別供稱：0000000000
     、0000000係其之手機、家用電話號碼，經審視卷附之通聯
    紀錄記載，94年4 月28日3 時30分17秒至同日3時30 分59秒
    ，0000000000有撥打至0000000 之通話紀錄，且有40秒之通
    話時間，顯見被告與證人王茂湘於查獲前不久，確有聯絡之
    情形，惟被告與證人王茂湘均否認有此節，且查無其他證據
    足證2 人確以此法及在此通話中，談妥購買海洛因之價格、
    數量及約定交易時地，固難據此逕認其2 人係以此法及在此
    通話中，約定如上所述，然此足徵被告與證人王茂湘，於查
    獲時間前確有以電話聯繫之情事，而堪認係依約前往查獲地
    點見面，而非如被告所辯係與王茂湘在上開地點偶遇。
  6.復觀諸毒品海洛因物稀價昂，且為政府所嚴予查緝之物，販
    賣第一級毒品海洛因罪責甚重，且為警方查緝之重點，此乃
    眾所周知之情，是販賣毒品海洛因者，若非有暴利可圖，應
    無甘冒被供出來源或被檢警查緝法辦而受重刑處罰之危險而
    為平價或低價販賣毒品之理，故被告販賣毒品，其有營利之
    意圖，至為明顯。
  (二)綜上所述，為警查獲前，被告確係意圖營利，基於販賣第一
    級毒品予證人王茂湘之犯意，於同年月29日16時在高雄市○
    ○區○○路龍虎塔前，以940 元之代價，販賣第一級毒品海
    洛因2 小包（合計毛重約0.4 公克）予證人王茂湘，王茂湘
    則給付價金940 元予被告收取，雙方交易完成後，始為警查
    獲之上情，至為明確。
  (三)本件事證明確，被告販賣第一級毒品海洛因之犯行洵堪認定
    ，應予依法論科。
二、論罪科刑：
  (一)刑法施行法於94年2 月2 日修正公布，且自公布日起第3 日
    即自同月5 日起施行，而依該法10條之1 規定，94年1 月7
    日立法院三讀通過修正之刑法（業經總統於同年2 月2 日，
    以華總一義字第09400014901 號令公布），自95年7 月1 日
    施行，是被告行為後，刑法已有變更，自應依新修正之刑法
    第2 條第1 項所規定之「從舊從輕」原則，比較新舊法，以
    資決定應適用之法律。至於刑法第2 條之規定，係規範行為
    後法律變更所生新舊法律比較適用之準據法，新修正之刑法
    於95年7 月1 日施行後，即不再適用修正前之刑法第2 條（
    最高法院95年5 月23日刑事庭第8 次會議決議參照），合先
    敘明。
  (二)按海洛因係毒品危害防制條例第2 條第2 項所管制之第一級
    毒品，不得販賣及持有。是核被告所為，係犯毒品危害防制
    條例第4 條第1 項之販賣第一級毒品罪。被告1 次買入本件
    海洛因1 大包（即合計淨重2.14公克，純度19.58 ﹪，純質
    淨重0.42公克）後，再將之分裝成21小包（每包毛重約0.2
    公克，空包裝總重3. 51 公克），而加以持有乃單一持有行
    為（本件查獲被告時扣得之海洛因共計21小包，其中之海洛
    因19小包，被告否認有此部分販賣意圖，尚難認係出於販賣
    意圖而販入）；其後，被告另基於營利意圖而將其中之海洛
    因2 小包販賣予證人王茂湘，則上開一次持有21小包海洛因
    之單一行為乃低度行為，應為販賣之高度行為所吸收，不另
    論罪。至公訴意旨固以：被告基於意圖販賣第一級毒品海洛
    因之犯意，於94年4 月28日上午9 時30分，以5,000 元之價
    格，在高雄市○○路台灣銀行旁向真實姓名年籍不詳綽號「
    皮兄」之成年男子，販入第一級毒品海洛因1 包（合計淨重
    2.14公克，純度19.58 ﹪，純質淨重0.42公克）後，將之分
    裝成21小包（每包毛重約0.2 公克，空包裝總重3.51公克）
    等語。惟查，本件查獲被告時扣得之海洛因，除販賣予證人
    王茂湘之海洛因2 小包外，雖另有19小包，但被告否認有此
    部分販賣意圖，而被告復有施用第一級毒品之前科紀錄，有
    台灣高等法院被告前案紀錄表可稽，所查獲持有之毒品數量
    復亦非鉅量而堪認僅係供己施用者，又查無其他積極事證足
    認此部分係出於營利、販賣意圖而販入或意圖販賣而持有，
    自尚難遽認此部分有此情事存在。惟此部分公訴意旨亦認係
    與前揭論罪部分係實質一罪關係，爰不另為無罪諭知，附此
    敘明。
  (三)按毒品危害防制條例制訂之目的，係為防制毒品危害，維護
    國民身心健康，而有關販賣第一級毒品罪責部分，則處以死
    刑或無期徒刑之重刑；然若未分別行為人販賣第一級毒品之
    數量、次數、獲利金額及所造成之危害，一律處以死刑或無
    期徒刑之重刑，自非罰所當罰刑事政策之目的，亦非為阻絕
    毒害之唯一方法。本件被告為警在其身上查獲扣得之毒品為
    19小包，加計其出售予證人王茂湘之海洛因2 小包，合計淨
    重2.14公克，空包裝總重3.51公克，純度19.5 8﹪，純質淨
    重0.42公克，每包毛重約0.2 公克，此有法務部調查局95年
    7 月13日調科壹字第220023727 號鑑定通知書1 份（見本院
    卷）附卷可佐，如前所述，被告為警查獲扣得海洛因之數量
    甚少，其販賣之對象僅有證人王茂湘1 人，且所販賣之數量
    亦微，僅販賣1 次，所得亦非甚鉅，是其散播毒品之範圍有
    限，散播數量尚屬微少，其犯罪情狀與販賣毒品之重量達數
    公斤以上者相比，危害社會之程度顯較一般大量販賣毒品之
    毒梟犯為輕，而顯可憫恕，若處以法定最輕本刑無期徒刑，
    仍屬過重，爰依刑法第59條之規定（該條修正後僅將酌減審
    認標準之實務見解明文化，非屬法律變更，無比較新舊法之
    問題，參照最高法院95年5 月23日刑事庭第8 次會議決議）
    ，酌量減輕其刑。又關於死刑、無期徒刑之減輕，依現行刑
    法第64條、第65條之規定，僅得減輕其刑至無期徒刑或15年
    以上20年以下之有期徒刑，相較於行為時之刑法第64條、第
    65 條 規定得減輕其刑至有期徒刑12年以上或7 年以上，並
    未較為有利，是依現行刑法第2 條第1 項前段之規定，應依
    行為時之修正前刑法第64條、第65條之規定，酌減其刑至7
    年以上有期徒刑。
三、原審因依毒品危害防制條例第4 條第1 項、刑法第59條規定
    ，並審酌被告明知毒品危害人體健康，影響家庭、社會治安
    至深且鉅，卻不思以正當途徑營利謀生，為獲取不法利益，
    竟無視於政府管制毒品之禁令，販賣第一級毒品海洛因，戕
    害國民身心健康，破壞社會治安，又犯罪後於原審一再矢口
    否認犯罪；惟慮及其僅販賣毒品1 次且數量尚微，又為警查
    獲扣案之毒品數量非鉅等一切情狀，量處被告有期徒10年。
    又依被告販賣海洛因之犯罪性質，認有褫奪公權之必要，併
    予宣告褫奪公權5 年。復說明本件扣案之第一級毒品海洛
    因21小包（合計淨重2.14公克，純度19 .58 ﹪ ，純質淨重
    0.42公克，空包裝總重3.51公克），係經查獲而與本案有關
    之全部毒品，不論屬於犯人與否，應依同條例第18條第1 項
    前段規定，宣告沒收銷燬之。另包裝之夾鏈袋21只，無法與
    所包裝之海洛因完全析離，自應併予沒收銷燬之。另扣案
    之含第一級毒品海洛因殘渣之吸管1 支，係被告用以將販入
    之海洛因分裝成小包裝之物，顯與本件犯行具有關連性至明
    ；又經送請檢驗，呈海洛因陽性反應，有高雄醫學大學附設
    中和紀念醫院95年9 月12日9509-25 號檢驗報告可徵，則該
    吸管1 支與所沾附著其上之微量海洛因無法完全析離，自應
    併依同條例第18條第1 項前段規定，宣告沒收銷燬之。又
    扣案之金飾盒1 個，係屬被告所有用以持有上開海洛因19包
    之物，係供販賣毒品預備之物，應依刑法第38條第1 項第2
    款之規定為沒收之宣告。被告販賣予證人王茂湘第一級毒
    品海洛因2 小包所得之94 0元，為其犯本件販賣第一級毒品
    罪所得之財物，應依毒品危害防制條例第19條第1 項之規定
    ，予以宣告沒收。至扣案之現金5,000 元固係被告所有之
    物，雖經被告供承在卷，惟尚無證據可認係被告本案販賣第
    一級毒品之所得，或與
    本件被告犯行有何關涉，自無從併予宣告沒收等有關宣告沒
    收之意旨。本院審理後認原判決認事用法均無違誤，量刑亦
    稱妥當，被告上訴意旨仍執前詞矢口否認犯行，並不足取，
    上訴為無理由，應予駁回。
據上論斷，應依刑事訴訟法第368條，判決如主文。
本案經檢察官張其主到庭執行職務。
中　　華　　民　　國　　96　　年　　4 　　月　　12　　日
                  刑事第一庭    審判長法  官  郭雅美
                                      法  官  張意聰
                                      法  官  莊崑山
以上正本證明與原本無異。
如不服本判決應於收受本判決後10日內向本院提出上訴書狀，其
未敘述上訴理由者，並得於提起上訴後10日內向本院補提理由書
狀（均須按他造當事人之人數附繕本）「切勿逕送上級法院」。
中　　華　　民　　國　　96　　年　　4 　　月　　12　　日
　　　　　　　　　　　　　　　　　　　書記官  邱麗莉
附錄本判決論罪科刑法條：
毒品危害防制條例第4 條第1 項
製造、運輸、販賣第一級毒品者，處死刑或無期徒刑；處無期徒
刑者，得併科新臺幣1 千萬元以下罰金。
